【裁判字號】    98,審訴,419
【裁判日期】    980515
【裁判案由】    毒品危害防制條例
【裁判全文】
臺灣士林地方法院刑事判決             98年度審訴字第419號
公  訴  人  臺灣士林地方法院檢察署檢察官
被      告  甲○○
上列被告因違反毒品危害防制條例案件，經檢察官提起公訴（九
十八年度毒偵緝字第四四號），被告為有罪之陳述，本院合議庭
裁定改行簡式審判程序，並判決如下：
    主  文
甲○○施用第一級毒品，累犯，處有期徒刑拾月；又施用第二級
毒品，累犯，處有期徒刑陸月，應執行有期徒刑壹年貳月。
    事  實
一、甲○○前因違反肅清煙毒條例案件，經本院判處有期徒刑四
    年八月，嗣經臺灣高等法院駁回上訴確定。又因違反肅清煙
    毒條例案件，經本院判處有期徒刑三年四月確定。再因傷害
    案件，經本院判處有期徒刑六月，嗣經臺灣高等法院駁回上
    訴確定。復因誣告案件，經臺灣雲林地方法院判處有期徒刑
    二年十月確定，嗣定應執行有期徒刑六年四月，並與上開違
    反肅清煙毒條例案件接續執行，而於民國九十一年八月十三
    日因縮短刑期假釋出監，假釋期間又因施用第一級毒品海洛
    因案件，經裁定觀察、勒戒及強制戒治後，於九十六年七月
    九日釋放出所，並經臺灣士林地方法院檢察署檢察官以九十
    六年度戒毒偵字第五六號為不起訴處分確定，上開殘刑，亦
    於九十六年八月六日執行完畢。再因施用毒品案件，經本院
    以九十七年度審訴字第三二號判決應執行有期徒刑九月確定
    。詎甲○○仍不知悔改，又基於施用第一級毒品海洛因及第
    二級毒品甲基安非他命之犯意，於九十七年九月二十一日為
    警採尿前九十六小時及一百二十小時內之某時，在臺北市大
    同區○○○路三０三巷五弄九號地下一樓住處，以不詳方式
    ，分別施用海洛因及甲基安非他命各一次，嗣於九十七年九
    月二十一日經警採集尿液送驗，檢驗結果呈嗎啡及甲基安非
    他命陽性反應，因悉上情。
二、案經臺北市政府警察局大同分局報請臺灣士林地方法院檢察
    署檢察官偵查起訴。
    理  由
一、前揭犯罪事實，業據被告甲○○於本院準備程序及審理時供
    認不諱，又被告為警查獲時，經採集其尿液送檢驗結果，呈
    嗎啡及甲基安非他命陽性反應，有臺灣尖端先進生技醫藥股
    份有限公司九十七年十月三日實驗室檢體編號AC42911 號濫
    用藥物檢驗報告及臺北市政府警察局大同分局偵辦毒品案件
    尿液檢體委驗單各一份在卷可稽，足徵被告自白與事實相符
    。本件事證明確，被告犯行堪以認定。
二、按犯毒品危害防制條例第十條之施用毒品罪者，檢察官應聲
    請法院裁定令被告入勒戒處所觀察、勒戒。觀察、勒戒後，
    檢察官依據勒戒處所之陳報，認受觀察、勒戒人無繼續施用
    毒品傾向者，應即釋放，並為不起訴處分；認受觀察、勒戒
    人有繼續施用毒品傾向者，檢察官應聲請法院裁定令入戒治
    處所施以強制戒治。經觀察、勒戒或強制戒治執行完畢釋放
    後，五年內再犯毒品危害防制條例第十條之罪者，檢察官應
    依法追訴，毒品危害防制條例第二十條第一項、第二項、第
    二十三條第二項分別定有明文。查被告前因施用毒品案件，
    經法院裁定送觀察、勒戒後，認有繼續施用毒品傾向，再經
    法院裁定令入戒治處所施以強制戒治，於九十六年七月九日
    釋放出所，並經臺灣士林地方法院檢察署檢察官以九十六年
    度戒毒偵字第五六號為不起訴處分確定，有刑案資料查註紀
    錄表及法務部全國檢察官線上查詢刑案人犯在監所最新資料
    報表各一份在卷可稽，被告於強制戒治執行完畢釋放後，五
    年內再犯毒品危害防制條例第十條之罪，經檢察官提起公訴
    ，本院應予審理。按海洛因、甲基安非他命分別係毒品危害
    防制條例第二條第二項第一款、第二款所稱之第一級、第二
    級毒品。核被告施用海洛因及甲基安非他命之行為，分別係
    犯毒品危害防制條例第十條第一項之施用第一級毒品罪及同
    條例第十條第二項之施用第二級毒品罪。被告持有海洛因及
    甲基安非他命進而施用，其持有海洛因及甲基安非他命之低
    度行為應各為施用海洛因及甲基安非他命之高度行為所吸收
    ，均不另論罪。被告所犯施用第一級毒品罪及施用第二級毒
    品罪，犯意各別，行為互殊，罪名不同，應予分論併罰。又
    被告有事實欄所述犯罪科刑執行情形，有臺灣高等法院被告
    前案紀錄表附卷可參，其於有期徒刑執行完畢後，五年內故
    意再犯有期徒刑以上之本罪，應依刑法第四十七條第一項之
    規定論以累犯，並加重其刑。爰審酌被告有多次施用毒品之
    前科，素行不佳，惟考量其僅各施用海洛因及甲基安非他命
    一次及犯罪戕害自己身心健康，與犯罪後供認犯行之態度等
    一切情狀，分別量處如主文所示之刑，並定其應執行之刑。
據上論斷，應依刑事訴訟法第二百九十九條第一項前段、第二百
七十三條之一第一項，毒品危害防制條例第十條第一項、第二項
，刑法第十一條前段、第四十七條第一項、第五十一條第五款，
判決如主文。
本案經檢察官翁偉倫到庭執行職務。
中    華    民    國    98    年     5    月    15    日
                  刑事第一庭法  官  周明鴻
以上正本證明與原本無異。
如不服本判決應於收受判決後10日內向本院提出上訴書狀，並應
敘述具體理由；其未敘述上訴理由者，應於上訴期間屆滿後20日
內向本院補提理由書（均須按他造當事人之人數附繕本）「切勿
逕送上級法院」。
                            書記官  丁梅芬
中    華    民    國    98    年     5    月    15    日
附錄論罪科刑法條：
毒品危害防制條例第十條第一項、第二項
施用第一級毒品者，處 6 月以上 5 年以下有期徒刑。
施用第二級毒品者，處 3 年以下有期徒刑。


司法院資訊處製作；財團法人民間司法改革基金會備份。
